【裁判字號】    90,易,568
【裁判日期】    900720
【裁判案由】    家庭暴力之傷害
【裁判全文】
臺灣屏東地方法院刑事判決                            九十年度易字第五六八號
    公  訴  人  臺灣屏東地方法院檢察署檢察官
    被      告  乙○○
右列被告因家庭暴力之傷害案件，經檢察官提起公訴（九十年度偵字第一六六三號）
，本院判決如左︰
    主  文
乙○○傷害人之身體，處拘役參拾日，如易科罰金，以參佰元折算壹日；又傷害人之
身體，處拘役參拾日，如易科罰金，以參佰元折算壹日。應執行拘役伍拾日，如易科
罰金，以參佰元折算壹日。
    事  實
一、乙○○與甲○○係夫妻，屬家庭暴力防治法第三條第一款之家庭成員關係，二人
    感情不睦，民國八十九年十月間某日，乙○○基於傷害犯意，在其等位於屏東縣
    鹽埔鄉○○村○○路三六號住處，酒後無故徒手毆打甲○○身體成傷，甲○○因
    此返回娘家居住，嗣乙○○託人斡旋，於八十九年十二月間將甲○○接回上址同
    住。九十年二月二十八日晚上十一時許，乙○○另基於傷害之犯意，在上址二人
    臥室內，酒後無故徒手捶抓甲○○胸部等處，致甲○○受有右胸三乘六公分、左
    上臂三乘二公分及右大腿三乘二公分等瘀血之傷害。
二、案經甲○○訴由臺灣屏東地方法院檢察署檢察官偵查起訴。
    理  由
一、訊據被告乙○○坦認告訴人甲○○曾於八十九年十月間離家，嗣伊託人勸回，並
    於八十九年十二月十日簽立和解書一份及九十年二月二十八日晚上八時後，伊與
    告訴人同在上址臥室之事實不諱，然矢口否認有何傷害告訴人之犯行，辯稱：八
    十九年十二月十日因急欲甲○○返家，未細看和解書內容即行簽名，並非承認有
    毆打甲○○。另伊於九十年二月二十八日晚上八時許返家後，旋即就寢，不知甲
    ○○因何受傷云云。經查：
（一）右揭事實，業據告訴人指訴歷歷，並有八十九年十二月十日被告親筆簽名之和
      解書、告訴人九十年三月一日之驗傷診斷書及相片在卷可證。
（二）被告於八十九年十二月十日請託證人黃基興及黃慶宗至告訴人娘家勸諭告訴人
      ，是時應允證人即告訴人之父林春前要求，由證人黃基興書立和解書，該和解
      書內容經被告同意後，被告始簽名立據等情，分據證人黃基興、黃慶宗及林春
      前證述明確，堪信為事實。被告辯稱伊不知和解書內容云云，與事實不符，不
      足採信。再該和解書載明：「一、為雙方夫妻願意家和萬事成之條件曾經如果
      有錯誤打太太日改過，不得再錯如果再犯者，依法嚴辦，夫妻今後必須互敬互
      諒，恐口無憑，日後無悔。」等語，堪認告訴人確實於八十九年十月間遭被告
      毆打始行返回娘家居住之事實。故被告辯稱上揭時間並未毆打告訴人，亦不足
      信。雖告訴人並未提出遭毆受傷之直接證據，然參酌本院審理時針對被告於八
      十九年十月間毆打告訴人部分，請證人即被告之父許國成表示意見時，證人許
      國成稱：「我於八十九年十月時我有拿錢給告訴人去看醫生。」等語（參本院
      審理筆錄），洵足推認告訴人於八十九年十月間遭毆後，確實受有傷害之事實
      ，是被告此部分之犯行，堪足認定。
（三）被告坦承於九十年二月二十八日晚上八時許即行返家之事實，故於案發當時，
      告訴人與被告顯然同在一室，被告稱不知告訴人因何受傷，顯不合理。且被告
      既迭稱夫妻感情良好，於事發後復未追究原因，亦與常情有違。是被告此部分
      所辯，亦為卸責之詞，不足採信。
綜上，罪證明確，被告犯行堪以認定。
二、被告與告訴人係夫妻，屬家庭暴力防治法第三條第一款所稱之家庭成員關係，核
    被告所為，均係犯刑法第二百七十七條第一項之傷害罪而為家庭暴力防治法第二
    條第二項之家庭暴力罪。查被告於八十九年十月間毆打告訴人後，於九十年二月
    二十八日再行毆打，時距五月之久。且被告於八十九年十二月十日復書立和解書
    一份，保證改過，不再毆打告訴人，有該和解書一份在卷可佐，顯然被告先後二
    次傷害之犯行犯意各別，應予分論併罰，公訴人認有連續犯之裁判上一罪關係，
    顯有誤會，應予指明。審酌被告並無前科，素行良好，有臺灣高等法院被告全國
    前案紀錄表在卷可佐，其犯罪動機、目的、對其妻施暴力之手段、造成告訴人身
    體之傷害非重及犯後態度等一切情狀，分別量處如主文所示之刑，並諭知易科罰
    金之折算標準，併定其應執行之刑及諭知易科罰金之折算標準，以示懲戒。另被
    告第一次行為後，刑法第四十一條易科罰金之規定經立法院修正總統公佈，為法
    律已經變更，此部分自應依刑法第二條第一項前段之規定，適用新修正之刑法第
    四十一條第一項為易科罰金之依據，附此敘明。
據上論斷，應依刑事訴訟法第二百九十九條第一項前段、刑法第二百七十七條第一項
、第五十一條第六款、第二條第一項前段、第四十一條第一項，罰金罰鍰提高標準條
例第一條前段、第二條，判決如主文。
本案經檢察官張啟聰到庭執行職務。
中      華      民      國      九十      年      七      月    二十    日
                                      臺灣屏東地方法院刑事第二庭
                                          法  官  林昌義
右正本證明與原本無異。
對於本判決如有不服應於收受送達後十日內向本院提出上訴書狀上訴於台灣高等法院
高雄分院並按他造當事人之人數附具繕本。
                                          書記官  薛慧茹
中      華      民      國      九十      年      七      月    二十    日
附錄本判決論罪之法條：
刑法第二百七十七條第一項
傷害人之身體或健康者，處三年以下有期徒刑、拘役或一千元以下罰金。


司法院資訊處製作；財團法人民間司法改革基金會備份。
